【裁判字號】    89,易,1495
【裁判日期】    891213
【裁判案由】    竊盜
【裁判全文】
臺灣屏東地方法院刑事判決                        八十九年度易字第一四九五號
    公  訴  人  臺灣屏東地方法院檢察署檢察官
    被      告  戊○○
右列被告因竊盜案件，經檢察官提起公訴（八十九年度偵緝字第二四○號），本院判
決如左：
    主  文
戊○○連續竊盜，累犯，處有期徒刑壹年貳月。
    事  實
一、戊○○曾於民國八十三年十一月間，因竊盜案件，經本院判處有期徒刑八月確定
    ，甫於八十四年七月二十一日執行完畢。惟猶不知悔改，竟基於意圖為自己不法
    所有之概括犯意，先於八十八年十二月十三日下午六時三十五分許，在屏東縣鹽
    埔鄉○○村○○路，徒手竊取乙○所有之牌照號碼ＰＣＱ─三四八號機車乙輛（
    價值約新台幣五千元），得手後留供己用；復於八十九年二月二日下午五時許，
    在屏東市海豐國小前，徒手竊取甲○○所有之ＰＢＳ─二一一號機車乙輛（價值
    約五千元），得手後留供己用。嗣於八十九年二月十一日下午三時許，戊○○在
    屏東縣長治鄉○○村○○○街二十五號自宅前發動前開機車引擎時，為巡邏警員
    發現該車未懸掛車牌而查獲。
二、案經屏東縣警察局屏東分局報請台灣屏東地方法院檢察署檢察官偵查起訴。
    理  由
一、訊據被告戊○○矢口否認有何竊盜犯行，辯稱：該二部機車是「丙○○」及綽號
    「九冬仔」之不詳姓名男子騎來伊家中停放的云云。經查：右開二部機車分別為
    乙○及甲○○所有，而於前揭時地失竊等情，業據被害人乙○及甲○○於警訊時
    指述甚詳（屏東縣警察局屏東分局屏警分刑字第一八五四三號卷參照）。而該二
    部機車，係被告於八十九年二月十一日下午三時許在自宅前發動機車引擎時為警
    查獲乙節，亦經證人即屏東縣警察局屏東分局繁華派出所警員何致愈在偵查中證
    述明確（八十九年偵緝字第二四○號卷第三十頁背面參照）。是被告雖否認有何
    竊盜犯行，而以該二部機車為他人所寄放的云云為辯，然查：
    (一)其於警訊時先稱寄放機車之人為「丁○○」及「丙○○」（屏東縣警察局屏東
      分局之前揭卷宗參照），嗣於偵查中與丁○○對質後，則又改稱：丁○○沒有
      騎該二部機車來，而是丙○○及「九冬仔」騎來的云云（八十九年偵緝字第二
      四○號卷第二十五頁背面、第三十頁），供詞前後不一，顯有可疑。況丁○○
      亦否認有將車子寄放予被告住處等情，並稱：「我們（按：丁○○與丙○○）
      沒有偷車子，是他（按：戊○○）在騎的，如我偷來要賣，我可直接賣，不必
      放他那裡。」（八十九年偵緝字第一九四號卷第二十三頁參照）
    (二)又被告對機車交付之情節，於警訊時先稱係「丁○○」及「丙○○」將機車騎
      至前開住處後交付予伊，並給伊二千元云云（前揭警訊卷）；惟嗣於偵查中時
      又翻稱：八十九年二月間某日間晚上，丁○○、丙○○二人將機車騎來寄放，
      停在伊住處五、六分鐘後即載走，並無收受代價（八十九年偵緝字第二四○號
      卷第八頁背面）；惟隨即又改稱伊在台東看顧檳榔，回屏東住處時即見該二部
      機車（前開偵卷第二十五頁背面）；於本院審理中復另稱：丙○○及「九冬」
      將車騎至伊住處時，伊人在台東，並不知情，而係其弟所收受云云（本院八十
      九年十一月二十九日審判筆錄），先後供詞均有矛盾，且情節出入甚大。
    (三)被告供稱其不認識丙○○及「九冬」二人，第一次看到丙○○係八十九年八月
      中旬；第一次看到「九冬」則係在八十九年九月（本院八十九年十一月二十九
      日審判筆錄），此亦顯其前供稱係於八十九年二月間即自丙○○及「九冬」收
      受該二部機車等情有悖。
    綜據上述，堪認被告所辯該等機車係他人寄放云云均屬虛構，顯為臨訟卸責之詞
    ，不足採信。是前開二部機車既為被害人乙○及甲○○所失竊之物，嗣又為警查
    獲停放於被告處所，並為被告所騎用，其復不能合理交待車輛之來源，實已足認
    該二部機車係被告所竊取無疑。此外復有贓物保領結二紙在卷可稽，本件事證已
    臻明確，被告犯行洵堪認定，應依法論科。
二、核被告戊○○所為，係犯刑法第三百二十條第一項之竊盜罪。其前後數行為，時
    間緊接，所犯罪名相同，顯係基於概括犯意為之，為連續犯，應依刑法第五十六
    條之規定以一罪論，並加重其刑。又被告曾因犯竊盜罪，經本院判處有期徒刑八
    月確定，甫於八十四年七月二十一日執行完畢，有台灣屏東地方法院檢察署刑案
    資料查註紀錄表乙紙在卷可按，其於五年內再犯有期徒刑以上刑之本罪，為累犯
    ，亦應依法加重其刑，並依法遞加之。茲審酌被告犯罪之動機、目的、手段、竊
    取機車之數量、價值、對被害人所造成之損害及其犯後仍飾詞辯解，並無悔意等
    一切情狀，爰量處如主文所示之刑，以資懲儆。
據上論斷，應依刑事訴訟法第二百九十九條第一項前段，刑法第五十六條、第三百二
十條第一項、第四十七條，罰金罰鍰提高標準條例第一條前段，判決如主文。
本案經檢察官何克昌到庭執行職務。
中      華      民      國      八十九      年    十二    月    十三    日
                                      臺灣屏東地方法院刑事第一庭
              法  官  王以齊
右正本證明與原本無異。
對於本判決如有不服應於收受送達後十日內向本院提出上訴書狀上訴於台灣高等法院
高雄分院並按他造當事人之人數附具繕本。
                                          書記官   林天化
中      華      民      國      八十九      年    十二    月    十三    日
附錄本判決論罪之法條：
刑法第三百二十條第一項
意圖為自己或第三人不法之所有，而竊取他人之動產者，為竊盜罪，處五年以下有期
徒刑、拘役或五百元以下罰金。


司法院資訊處製作；財團法人民間司法改革基金會備份。
